臺灣嘉義地方法院交通事件裁定　　 96年度交聲字第219號
原處分機關　交通部公路總局嘉義區監理所嘉義市監理站
異　議　人
即受處分人　乙○○
上列異議人即受處分人因違反道路交通管理處罰條例案件，對於
原處分機關即交通部公路總局嘉義區監理所嘉義市監理站96年9
月13日所為之處分（嘉監義裁字第裁76-KAE037966號），聲明異
議，本院裁定如下：
    主  文
異議駁回。
    理  由
一、原處分機關略以：異議人即受處分人乙○○（下稱異議人）
    ，於民國96年8 月10日22時10分許，駕駛車牌號碼7808- JK
    號自用小客車，在雲林斗南民生路與莒光街（裁決書誤載為
    莒光路）交岔路口處，經雲林縣警察局斗南分局四維派出所
    員警以雲警交字第KAE037966 號舉發違反道路交通管理事件
    通知單（下稱舉發通知單），舉發異議人有「闖紅燈（直行
    ）」之交通違規，異議人於舉發通知單所載應到案日期前提
    出陳述，經原舉發單位查復違規屬實，因異議人係於期限內
    到案辦理，故於96年9 月13日依道路交通管理處罰條例第53
    條第1 項之規定，以嘉監義裁字第裁76-KAE037966號裁決書
    （下稱原處分書），處異議人新臺幣（下同）2,700 元之罰
    鍰，並依第63條記違規點數3 點等語。
二、聲明異議意旨則以：異議人於96年8 月10日22時25分左右行
    經斗南鎮○○路時，被警員攔下開立闖紅燈之紅單，但紅單
    上之違規地點為「斗南民生路與長安路口」，非異議人路經
    之路，該路口未設置紅綠燈號誌，異議人並未於紅單上所載
    違規地點闖紅燈，為此聲明異議云云。
三、按汽車駕駛人，行經有燈光號誌管制之交岔路口闖紅燈者，
    處1,800 元以上5,400 元以下罰鍰。又按汽車駕駛人有第53
    條情形者，記違規點數3 點。道路交通管理處罰條例第53條
    第1 項及同條例第63條第1 項第3 款分別定有明文。經查：
(一)異議人曾於96年8 月10日22時10分許，駕駛車牌號碼7808-J
    K 號自用小客車，行經雲林縣斗南鎮○○路，業據異議人自
    承在卷（見本院卷第12頁）。其當日行經民生路與莒光街交
    岔路口時，因闖紅燈而遭雲林縣警察局斗南分局四維派出所
    員警以上開舉發通知單舉發「闖紅燈（直行）」交通違規等
    情，則經證人即舉發本件交通違規之員警甲○○於本院調查
    時具結證稱：「（問：本件交通違規是你舉發？）是的，當
    天我們是取締惡性重大違規，我和我們所長林振烈同組執勤
    ，由我們所長林振烈帶班。」、「我們當天是站在民生路邊
    ，距離莒光街口五公尺的地方執勤，當時我們看到異議人駕
    駛自小客車闖紅燈，我們就依規定攔停舉發。」、「（問：
    當時異議人車牌號碼？）7808-JK 。」、「（問：她開車方
    向？）她沿著民生路行駛，由斗南往虎尾，由東往西的方向
    行駛，她開到莒光街口，沒有停，闖紅燈。」、「她當時叫
    我們不要開，或是開少一點，有咆嘯的情形」等語纂詳，證
    人甲○○並當庭指認當日開車之人確為在庭之異議人無誤（
    見本院卷第13至14頁），此外復有證人甲○○當庭繪製之現
    場位置圖1 紙附卷可稽（見本院卷第17頁）。按交通警員掣
    單舉發違反道路交通管理處罰條例所列之違規事實，本質上
    為行政處分，係公務員基於職務上權力，依法就特定之具體
    事件所為具公法上效果之單方行政行為，基於公務員為公法
    上行為具有公信力之原則，該行政處分當可被推定為真正，
    本此公信原則，立法者乃賦予行政機關制定違反道路交通事
    件統一裁罰標準及處理細則之權力，使執勤警員得當機處分
    ，以達維護交通秩序、安全之行政目的。本件既經證人甲○
    ○到庭具結證述以擔保其證詞之可信性，且證人就當日執勤
    位置、異議人之行車方向、攔查所見過程等節，均能為清楚
    之證述，益徵其所言並非子虛，應屬可採，堪認異議人確有
    於原處分書所載時、地行經有燈光號誌管制之交岔路口闖紅
    燈之事實無訛。
(二)異議人雖辯稱：舉發通知單上所載違規地點為「民生路與長
    安路口」，而該地點並未設置紅綠燈，且這二條路並沒有相
    接，地圖上沒有民生路與長安路口，並提出地圖影本1 張為
    證。惟就此點，證人甲○○於本院調查時具結證稱：「（問
    ：當時舉發單為何記載是長安路？）那是當時筆誤。」，證
    人另稱：「當天異議人有在舉發單上面簽名，而且我們在舉
    發的前一天也有在同一路口開單，所以該路口確實有紅綠燈
    」、「我們在96年9 月29日有去拍攝違規的交岔路口現場照
    片，那邊確實有設置紅綠燈。」（見本院卷第14頁），並提
    出舉發本件交通違規前1 日（即96年8 月9 日）於異議人違
    規之相同地點（即斗南鎮○○路與莒光街口）舉發闖紅燈之
    通知單影本1 紙（見本院卷第18頁），以及96年9 月29日於
    該路口拍攝之路牌及紅綠燈照片影本4 張（見本院卷第20至
    21頁）為證，是上開路口確實設有紅綠燈，亦堪認定。異議
    人雖稱其並未行經舉發通知單上所載之「民生路與長安路口
    」、亦無該交叉路口云云；惟查，舉發通知單將「莒光街口
    」誤載為「長安路口」，係警員筆誤所致，異議人96年8 月
    13日提出陳述後，原處分機關即函請舉發單位查證，舉發單
    位則於96年8 月22日回覆原處分機關，說明舉發通知單係將
    莒光街誤植為長安路，但異議人確有闖紅燈之違規事實，原
    處分機關遂據以函覆異議人，且原處分書亦已就違規地點加
    以更正後始送達異議人，有異議人於96年8 月13日提出之交
    通違規陳述單及查詢單、原處分機關96年8 月15日96嘉監義
    四字第0000003222號函、雲林縣警察局斗南分局96年8 月22
    日雲警南交裁字第0960009360號函、原處分機關96年8 月28
    日96嘉監義四字第0000003491號函影本各1 紙，以及異議人
    提出之原處分書正本1 紙（見本院卷第3 頁）在卷足稽。按
    舉發通知單及裁決書均為行政處分之一種，依行政程序法第
    101 條之規定，行政處分如有誤寫、誤算或其他類此之顯然
    錯誤者，處分機關得隨時或依申請更正之，是本件舉發交通
    違規之員警雖於舉發通知單上誤載違規地點，惟異議人既確
    有前揭違規行為，業如前述，則原處分機關更正違規地點，
    並以異議人係於期限內繳納，而依道路交通管理處罰條例第
    53條第1 項、違反道路交通管理處罰事件統一裁罰基準表之
    規定，裁處異議人最低額之罰鍰2,700 元，並依同條例第63
    條第1 項之規定，記違規點數3 點，於法自無不合。從而，
    異議人仍執更正前之舉發通知單誤載情事，辯稱其並無違規
    ，而請求撤銷原處分，洵無足採。
四、綜上所述，本件異議人確有上揭違規事實，已堪認定。原處
    分核無不當或違法，本件異議為無理由，應予駁回。
據上論斷，應依道路交通管理處罰條例第87條第2 項、道路交通
案件處理辦法第19條，裁定如主文。
中　　華　　民　　國　　96　　年　　10　　月　　23　　日
 　　　　　　        交通法庭 法　官　陳 蒨 儀
上列正本證明與原本無異。
如不服本裁定，應於裁定送達後5日內向本院提出抗告狀（應附
繕本）。
中　　華　　民　　國　　96　　年　　10　　月　　24    日
                              書記官  楊  國  色
